臺灣桃園地方法院刑事判決　　　　　　　　　　　　　九十年度交易字第四二七號
　　公　訴　人　臺灣桃園地方法院檢察署檢察官
　　被　　　告　甲○○
右列被告因過失傷害案件，茲經檢察官提起公訴（九十年度偵字第八○九四號），本
院判決如左：
    主      文
甲○○因過失傷害人，處有期徒刑月，如易科罰金，以佰元折算壹日。
    事      實
一、甲○○曾因違反肅清煙毒條例、麻醉藥品管理條例、槍砲彈藥刀械管制條例、贓
    物、妨害公務、竊盜等案件，經臺灣高等法院高雄分院、臺灣高雄地方法院分別
    判處有期徒刑三年八月、六月、三月、三月、四月、五月，嗣經臺灣高雄地方法
    院裁定應執行有期徒刑五年二月，於民國（下同）八十八年四月九日假釋出監，
    至九十年七月十七日假釋期滿（不構成累犯）。其於九十年二月十八日，駕駛車
    牌號碼ＩＣ─四四三八號自用小客車，沿桃園縣桃園市○○路中壢往桃園方向行
    駛，並於同日上午七時十五分許，行經桃園市○○路八七五號前，因疏未注意車
    前狀況，而自後追撞當時因施工停放該處前之車號ＱＪ─五五二號自用小貨車，
    使該貨車向前衝撞在貨車前方之搬運工人乙○○，致乙○○因此受有兩側臏骨骨
    折之傷害。
二、案經乙○○訴由桃園縣警察局楊梅分局報請臺灣桃園地方法院檢察署檢察官偵查
    起訴。
    理      由
一、訊據被告甲○○固不諱言有於前揭時、地與告訴人乙○○發生事故之事實，然否
    認有何過失犯行，辯稱：告訴人施工未設置警示燈，致其無法及時反應而生事故
    ，伊並無過失云云。經查，告訴人乙○○於施工當時，車後設有二支警示燈，除
    一支完好如初外，另一支已遭被告所駕駛之自小客車碰撞後壓於車底，此業經證
    人即處理本件之警員高志強證述明確，且有卷附事故相片可資佐證。況事故當時
    為日間、晴朗氣候，又為直線路段，視距良好，參以事故前被告曾以毛巾揉擦眼
    睛等情，堪信事故主要肇因於被告駕車未適時注意車前狀況，且依當時路況又無
    不能注意之情形，竟疏未注意致乙○○受傷，又本件經送臺灣省桃園縣區車輛事
    故鑑定委員會鑑定亦同此認定，此外，有該鑑定委員會出具之鑑定書一件、道路
    交通事故調查報告表、長庚紀念醫院、嘉義基督教醫院出具之診斷證明書各一紙
    ，及現場照片十五幀附卷足稽。綜上，被告所辯無過失云云乃事後卸責之詞，不
    足採信。綜上本件罪證明確，被告犯行堪以認定。
二、核被告甲○○所為，係犯刑法第二百八十四條第一項前段之過失傷害罪。爰審酌
    被告之前開品性、智識程度、犯罪所生之損害，告訴人受傷之程度、被告過失之
    程度及被告犯罪後否認過失之態度等一切情狀，量處如主文所示之刑，並諭知易
    科罰金之折算標準。
據上論斷，應依刑事訴訟法第二百九十九條第一項前段，刑法第二百八十四條第一項
前段、第四十一條第一項前段，罰金罰鍰提高標準條例第一條前段、第二條第一項，
判決如主文。
本案經檢察官古慧珍到庭執行職務。
中      華      民      國    九十一    年      五      月     十七     日
                                      臺灣桃園地方法院刑事第六庭
                                          法  官    游  紅  桃
右正本證明與原本無異。
如不服本判決，應於判決送達後十日內向本院提出上訴狀 (應附繕本)，上訴於臺灣
高等法院。
             書記官    王  元  宏
中      華      民      國    九十一    年      五      月    二十一    日
附論罪科刑依據之法條：
刑法第二百八十四條
因過失傷害人者，處六月以下有期徒刑、拘役或五百元以下罰金。致重傷者，處一年
以下有期徒刑、拘役或五百元下罰金。
從事業務之人，因業務之過失傷害人者，處一年以下有期徒刑、拘役或一千元以下罰
金。致重傷者，處三年以下有期徒刑、拘役或二千元以下罰金。
